【裁判字號】    98,審訴,2741
【裁判日期】    981211
【裁判案由】    偽造文書等
【裁判全文】
臺灣桃園地方法院刑事判決            98年度審訴字第2741號
公  訴  人  臺灣桃園地方法院檢察署檢察官
被      告  丙○○
            甲○○
上列被告因偽造文書等案件，經檢察官提起公訴（98年度偵字第
17542 號），被告於準備程序進行中為有罪陳述，經本院合議庭
裁定由受命法官獨任進行簡式審判程序，判決如下：
    主  文
丙○○共同行使偽造私文書，足以生損害於他人，處有期徒刑參
月，如易科罰金，以新台幣壹仟元折算壹日。緩刑貳年。附表所
示文件上偽簽之「乙○○」簽名共柒枚均沒收。
甲○○共同行使偽造私文書，足以生損害於他人，處有期徒刑參
月，如易科罰金，以新台幣壹仟元折算壹日。緩刑貳年。附表所
示文件上偽簽之「乙○○」簽名共柒枚均沒收。
    事 實 及理由
一、被告所犯之罪，為死刑、無期徒刑、最輕本刑3 年以上有期
    徒刑或高等法院管轄第一審案件以外之罪，而被告於本院準
    備程序進行中，就被訴事實為有罪之陳述，經本院告知簡式
    審判程序意旨，並聽取公訴人及被告之意見後，依刑事訴訟
    法第273 條之1 第1 項之規定，裁定依簡式審判程序審理。
二、犯罪事實：
    丙○○係位於桃園縣桃園市○○○路9 號「威寶電信中山東
    路特約門市」之員工，甲○○為該門市代理店長。丙○○及
    甲○○均明知乙○○並未同意向威寶電信股份有限公司（下
    稱威寶公司）申辦門號為0000000000、0000000000門號（搭
    配行動電話）及0000000000號預付卡門號，竟意圖不法所有
    ，共同基於冒用乙○○名義申請門號搭配手機以獲取不法利
    益之犯意聯絡，由丙○○先於民國97年11月5 日某時（起訴
    書誤載為98年11月5 日某時，應予更正）及同年月6 日某時
    ，在上開門市，持乙○○之身分證及健保卡影本，在如附表
    編號1 至3 所示文件上偽造「乙○○」簽名，偽造由「乙○○」申辦門號搭配行動電話及預付卡服務之文書，並持以向
    威寶公司申辦上開行動電話而行使，致威寶公司誤信確係「
    乙○○」之申請而提供通信服務及搭配贈送SONY ERICSSON
    T700及NOKIA 6233型號手機2 支，丙○○復承前犯意接續於
    同年11月26日某時，在如附表編號4 至6 所示文件上偽造「
    乙○○」之簽名，填具行動電話服務異動申請書，並持以向
    威寶公司申請將上述0000000000、0000000000門號分別異動
    為0000000000及0000 000000 號。丙○○與甲○○得手後，
    遂將型號NOKIA 6233號之手機提供店內營業上之短缺，將SO
    NY ERICSSON T700轉賣後填補店內營業上之損失，足生損害
    於乙○○及威寶公司。嗣威寶公司向乙○○寄發電信帳單時
    ，乙○○發覺有異乃向威寶公司申覆，乙○○及威寶公司始
    知受騙，而悉上情。
三、認定被告犯罪所憑之證據：
  (一)被告丙○○、甲○○於警詢、偵查及本院準備程序時之自
      白。
  (二)被害人乙○○於警詢及偵查時之證述、證人吳瓊雅於警詢
      之證述。
  (三)費用明細表、被害人出具之未申辦門號聲明書、威寶電信
      0000000000 號 、0000000000號行動電話服務申請書、
      0000000000號行動電話預付卡服務申請書及行動電話服務
      異動申請書（異動為0000000000號、0000000000號）。
四、核被告丙○○、甲○○所為，係犯刑法第216 條、第210 條
    之行使偽造私文書罪及第339 條第2 項之詐欺得利罪。被告
    丙○○、甲○○2 人間有犯意聯絡及行為分擔，為共同正犯
    。被告共同偽造乙○○簽名係偽造私文書之部分行為；又其
    偽造私文書後復持以行使，偽造私文書之低度行為應為行使
    偽造私文書之高度行為所吸收，均不另論罪，應依行使偽造
    私文書罪論處。被告所填具偽造之行動電話服務申請單、預
    付卡服務申請單及服務異動申請書，均係基於單一犯意，且
    均係於密切接近之時地為之，應合為包括之一行為予以評價
    而論以接續犯。又被告行使上述偽造行動電話服務申請書、
    預付卡申請書及異動申請書之包括一行為同時觸犯行使偽造
    私文書罪及詐欺得利罪二罪名，為想像競合犯，應從一重之
    行使偽造私文書罪處斷。起訴檢察官認被告所犯上開二罪應
    分論併罰，容有誤會。爰審酌被告丙○○、甲○○分別身為
    電信公司特約門市之員工及代理店長，為填補營業上之短缺
    ，竟以偽造行動電話申請書之方式獲取利益之犯罪動機、方
    法、對被害人所造成之損害及犯後坦承犯行，並已與被害人
    達成和解等一切情狀，分別量處如主文所示之刑。另查被告
    二人前均無犯罪紀錄，有臺灣高等法院被告前案紀錄表一件
    在卷可查，其因一時失慮行為，致觸犯刑責，經此偵查、審
    理及刑之宣告後，當知所警惕而無再犯之虞，且被告已與被
    害人達成和解，本案無論自一般或特別預防之刑罰考量目的
    ，本院認對被告所宣告之刑均以暫不執行為適當，爰併予宣
    告緩刑2 年，以啟自新。至被告在如附表所示文件上偽簽之
    「乙○○」簽名共7 枚，均應依刑法第219 條之規定宣告沒
    收。
五、應適用之法條：
    刑事訴訟法第273 條之1 第1 項、第299 條第1 項前段、第
    310 條之2 ，刑法第28條、第216 條、第210 條、第219 條
    、第339 條第2 項、第55條、第41條第1 項前段、第74條第
    1 項第1 款。
六、如不服本判決，應於判決送達後10日內向本院提出上訴狀（
    應附繕本），其未敘述上訴理由者，應於上訴期間屆滿後20
    日內補提理由書狀於本院，上訴於臺灣高等法院。
本案經檢察官顏世翠到庭執行職務。
中    華    民    國    98    年     12    月    11   日
                    刑事庭  法  官  劉為丕
以上正本證明與原本無異。
                            書記官  洪明媚
中    華    民    國    98    年     12    月    11   日
附錄本案論罪科刑法條：
中華民國刑法第210條
偽造、變造私文書，足以生損害於公眾或他人者，處 5年以下有
期徒刑。
中華民國刑法第216條
行使第210條至第215條之文書者，依偽造、變造文書或登載不實
事項或使登載不實事項之規定處斷。
中華民國刑法第339條
（普通詐欺罪）
意圖為自己或第三人不法之所有，以詐術使人將本人或第三人之
物交付者，處5 年以下有期徒刑、拘役或科或併科1 千元以下罰
金。
以前項方法得財產上不法之利益或使第三人得之者，亦同。
前二項之未遂犯罰之。
附表
   ┌──┬────────────┬──────────────┐
   │編號│      文件名稱          │        偽造之簽名          │
   ├──┼────────────┼──────────────┤
   │ 1  │威寶電信行動電話服務申請│偽簽之「乙○○」簽名2枚     │
   │    │書門號：0000000000號    │                            │
   │    │                        │                            │
   ├──┼────────────┼──────────────┤
   │ 2  │威寶電信行動電話服務申請│偽簽之「乙○○」簽名2枚     │
   │    │書門號：0000000000號    │                            │
   │    │                        │                            │
   ├──┼────────────┼──────────────┤
   │ 3  │威寶電信行動電話預付卡服│偽簽之「乙○○」簽名1枚     │
   │    │務申請書門號：0000000000│                            │
   │    │號                      │                            │
   ├──┼────────────┼──────────────┤
   │ 4  │威寶電信行動電話服務異動│偽簽之「乙○○」簽名1枚     │
   │    │申請書                  │                            │
   │    │（將0000000000門號異動為│                            │
   │    │0000000000號）          │                            │
   ├──┼────────────┼──────────────┤
   │ 5  │威寶電信行動電話服務異動│偽簽之「乙○○」簽名1枚     │
   │    │申請書                  │                            │
   │    │（將0000000000門號異動為│                            │
   │    │0000000000號）          │                            │
   └──┴────────────┴──────────────┘


司法院資訊處製作；財團法人民間司法改革基金會備份。
